臺灣臺南地方法院刑事判決
111年度易字第204號
公  訴  人  臺灣臺南地方檢察署檢察官
被      告  邱俊傑


上列被告因違反毒品危害防制條例案件，經檢察官提起公訴（11
0年度偵字第17559號），被告就被訴事實為有罪之陳述，本院依
簡式審判程序審理，判決如下：
    主  文
邱俊傑持有第三級毒品純質淨重五公克以上，處有期徒刑伍月，
如易科罰金，以新臺幣壹仟元折算壹日。
扣案如附表所示之第三級毒品共壹佰伍拾柒包均沒收。
    事  實
一、邱俊傑明知愷他命（Ketamine，俗稱K他命）及4-甲基甲基
    卡西酮係毒品危害防制條例第2條第2項第3款所定之第三級
    毒品，非經許可不得非法持有，竟基於持有第三級毒品純質
    淨重5公克以上之犯意，因真實姓名年籍不詳綽號「孩子祥
    」之男子積欠其新臺幣（下同）9萬元，乃於民國110年8月2
    1日17時許，在臺南市善化區「善化肉品市場」，將如附表
    所示之含有4-甲基甲基卡西酮之咖啡包145包及愷他命12包
    交付邱俊傑以抵償債務，邱俊傑為供已施用而收受上開第二
    級毒品並非法持有之。嗣邱俊傑於110年8月22日6時7分許，
    騎乘其父邱財和所有之車牌號碼000-0000號普通重型機車，
    行經臺南市南區金華路與福吉五街之交岔路口時，因形跡可
    疑遭警盤查，且通知邱財和到場，由邱財和開啟機車置物箱
    ，並扣得如表所示之含有4-甲基甲基卡西酮之咖啡包14
　　5包（檢驗前總純質淨重約12.14公克）、愷他命12包（檢驗
　　前總純質淨重共計14.529公克），合計總純質淨重約26.669
　　公克。
二、前項犯罪事實，有下列證據足資證明：
  ㈠證人即車牌號碼000-0000號普通重型機車車主邱財和於警詢
    中之證述。
　㈡卷附搜索扣押筆錄、扣押物品目錄表（警卷第15-51頁）、
    毒品初步檢驗報告書（警卷第71頁）、內政部警政署刑事警
　　察局鑑定書（偵卷第41至42頁）、高雄市立凱旋醫院監用藥
　　物成品檢驗鑑定書（偵卷第51至55頁）、刑案現場及扣案物
　　品照片（警卷第79至120頁）、車牌號碼000-0000號普通重
　　型機車車籍資料（警卷第129頁）可以佐證。
  ㈢被告邱俊傑於警詢、偵查及本院審理中之自白。
三、論罪科刑
  ㈠核被告所為，係犯毒品危害防制條例第11條第5項之持有第三
    級毒品純質淨重五公克以上罪。
  ㈡爰以行為人之責任為基礎，審酌被告之品行；所持有第三級
    毒品之數量非少；暨被告犯罪後尚能坦承犯行，及其於本院
    審理中所陳述其教育程度為高職肄業，現於南科做粗工，家
    庭經濟狀況小康，父親已經退休，母親尚在工作中，其需要
    提供父母生活費等智識程度、家庭生活狀況等一切情狀，量
    處如主文所示之刑，並諭知易科罰金之折算標準。
四、按違禁物，不問屬於犯罪行為人與否，沒收之。刑法第38條
    第1項前段定有明文。扣案如附表所示之第三級毒品共157包
    均係違禁物，爰依上開規定宣告沒收。
　      另扣案手機2支，被告於本院審理中供稱就是正常使用
　　，沒有拿來做壞事，都是拿來打遊戲的，與本件毒品沒有關
    係。且本件亦無證據足認上開手機與本案有關，爰不為沒收
    之諭知，併此明。
五、依刑事訴訟法第273條之1、第299條第1項前段、第310條之
　　2、第454條，毒品危害防制條例第11條第5項，刑法第11條
　　前段、第38條第1項、第41條第1項前段，判決如主文。
六、如不服本件判決，得自收受送達之日起20日內，向本院提出
    上訴狀，上訴於臺灣高等法院臺南分院。
本案經檢察官施胤弘提起公訴；檢察官吳惠娟到庭執行職務。
中　　華　　民　　國　　111 　年　　4 　　月　　14　　日
                    刑事第一庭法　官　鄭文祺
以上正本證明與原本無異。
如不服本判決應於收受本判決後20日內向本院提出上訴書狀，並
應敘述具體理由。其未敘述上訴理由者，應於上訴期間屆滿後20
日內向本院補提理由書狀（均須按他造當事人之人數附繕本）「
切勿逕送上級法院」。 
　　　　　　　　　　　　　　　書記官  吳昕韋
中　　華　　民　　國　　111 　年　　4 　　月　　15　　日
附表：
編號 品名 數量 備註 1 第三級毒品愷他命 1包 1.檢驗前淨重1.727公克；   檢驗前淨重1.705公克。 2.純度約87.60％；檢驗前   總質淨重約1.513公克。 2 第三級毒品愷他命 1包 1.檢驗前淨重1.774公克；   檢驗前淨重1.751公克。 2.純度約95.92％；檢驗前   總質淨重約1.702公克。 3 第三級毒品愷他命 1包 1.檢驗前淨重0.792公克；   檢驗前淨重0.772公克。 2.純度約94.48％；檢驗前   總質淨重約0.748公克。 4 第三級毒品愷他命 1包 1.檢驗前淨重0.779公克；   檢驗前淨重0.758公克。 2.純度約96.72％；檢驗前   總質淨重約0.753公克。 5 第三級毒品愷他命 1包 1.檢驗前淨重1.775公克；   檢驗前淨重1.752公克。 2.純度約94.78％；檢驗前   總質淨重約1.682公克。 6 第三級毒品愷他命 1包 1.檢驗前淨重1.772公克；   檢驗前淨重1.752公克。 2.純度約87.23％；檢驗前   總質淨重約1.546公克。 7 第三級毒品愷他命 1包 1.檢驗前淨重1.775公克；   檢驗前淨重1.758公克。 2.純度約91.67％；檢驗前   總質淨重約1.627公克。 8 第三級毒品愷他命 1包 1.檢驗前淨重1.780公克；   檢驗前淨重1.763公克。 2.純度約72.72％；檢驗前   總質淨重約1.295公克。 9 第三級毒品愷他命 1包 1.檢驗前淨重0.759公克；   檢驗前淨重0.739公克。 2.純度約90.89％；檢驗前   總質淨重約0.690公克。 10 第三級毒品愷他命 1包 1.檢驗前淨重0.776公克；   檢驗前淨重0.753公克。 2.純度約92.14％；檢驗前   總質淨重約0.715公克。 11 第三級毒品愷他命 1包 1.檢驗前淨重0.773公克；   檢驗前淨重0.751公克。 2.純度約82.00％；檢驗前   總質淨重約0.634公克。 12 第三級毒品愷他命 1包 1.檢驗前淨重1.749公克；   檢驗前淨重1.728公克。 2.純度約92.85％；檢驗前   總質淨重約1.624公克。 13 含有第三級毒品4-甲基甲基卡西酮之咖啡包  57包 1.即扣案編號1至40、57、   58、62、70、73至75、   89、97、98、108、118   、119、123共57包。 2.驗前總淨重約240.84公   克，隨機抽取編號10鑑   定，測得4-甲基甲基卡 　西酮純度約2％，推估上開咖啡包均含4-甲基甲基卡西酮之驗前總純質淨重約4.81公克。  14 含有第三級毒品4-甲基甲基卡西酮之咖啡包     88包 1.即扣案編號41至56、63 　至69、71、72、76至88 　、90至96、99至107、10 　9至117、120至122、124至145共88包。 2.驗前總淨重約366.71公   克，隨機抽取編號60鑑   定，測得4-甲基甲基卡 　西酮純度約2％，推估上開咖啡包均含4-甲基甲基卡西酮之驗前總純質淨重約7.33公克。  
　　　　　　　　　　　　　　　　　　　　
附錄本案論罪科刑法條全文：
毒品危害防制條例第11條
持有第一級毒品者，處3年以下有期徒刑、拘役或新臺幣30萬元
以下罰金。
持有第二級毒品者，處2年以下有期徒刑、拘役或新臺幣20萬元
以下罰金。
持有第一級毒品純質淨重十公克以上者，處1年以上7年以下有期
徒刑，得併科新臺幣1百萬元以下罰金。
持有第二級毒品純質淨重二十公克以上者，處6月以上5年以下有
期徒刑，得併科新臺幣70萬元以下罰金。
持有第三級毒品純質淨重五公克以上者，處2年以下有期徒刑，
得併科新臺幣20萬元以下罰金。
持有第四級毒品純質淨重五公克以上者，處1年以下有期徒刑，
得併科新臺幣10萬元以下罰金。
持有專供製造或施用第一級、第二級毒品之器具者，處1年以下
有期徒刑、拘役或新臺幣10萬元以下罰金。